fi: Taide ja viihde > Juhlat > Palkinnot ja pokaalit > Palkintonauhat: Litteät palkintonauhat; Ruusukkeet
ro-RO: Artă și divertisment > Petreceri > Trofee și premii > Panglici premii: Panglici plate; Rozete
cs: Umění a zábava > Párty a oslavy > Trofeje a ceny > Kokardy a stuhy: Stužky; Rozety
vi: Nghệ thuật và giải trí > Tiệc và tổ chức tiệc > Cúp và giải thưởng > Ruy-băng giải thưởng: Ruy băng phẳng; Ruy băng hoa hồng
ru: Искусство и развлечения > Вечеринки и праздники > Призы и награды > Наградные ленты и розетки: Ленты; Розетки
hr-HR: Umjetnost i zabava > Zabava i proslava > Trofeji i nagrade > Nagradne vrpce: Ravne vrpce; Rozete
pl: Sztuka i rozrywka > Przyjęcia i świętowanie > Trofea i nagrody > Kotyliony-nagrody: Płaskie wstążki; Rozety
nb: Kunst og underholdning > Fest og feiring > Premier og utmerkelser > Premiebånd: Flate bånd; Rosetter
pt-PT: Artes e lazer > Festas e celebrações > Troféus e condecorações > Faixas de condecoração: Fitas lisas; Rosetas
lt-LT: Menai ir pramogos > Vakarėliai ir šventės > Trofėjai ir apdovanojimai > Apdovanojimų kaspinai: Plokšti kaspinai; Rozetės
da: Kunst og underholdning > Fest og fejring > Trofæer og præmier > Præmiebånd: Flade bånd; Rosetter
tr: Sanat ve Eğlence > Parti ve Kutlamalar > Ödüller ve Hatıralar > Ödül Kurdeleleri: Düz Kurdeleler; Rozetler
ja: 芸術・エンターテイメント > パーティー・お祝い > トロフィー・表彰用品 > 表彰リボン: フラットリボン; ロゼット
pt-BR: Artes e entretenimento > Festas e comemorações > Troféus e premiações > Fitas de premiação: Fitas planas; Rosetas
hu: Művészet és szórakoztatás > Buli és ünneplés > Trófeák és díjak > Díjszalagok: Lapos szalagok; Rozetták
fr: Arts et loisirs > Fêtes et soirées > Trophées et récompenses > Rubans: Rubans plats; Rosaces
sl-SI: Kultura in zabava > Zabava in praznovanje > Trofeje in priznanja > Nagradni trakovi: Ploščati trakovi; Rozete
es: Arte y ocio > Fiestas y celebraciones > Trofeos y premios > Cintas de premio: Cintas planas; Rosetas
de: Kunst & Unterhaltung > Party & Feiern > Trophäen & Preise > Auszeichnungsbänder: Flache Bänder; Rosetten
sv: Konst och underhållning > Fest och firande > Pokaler och priser > Prisband: Platta band; Rosetter
sk-SK: Umenie a zábava > Večierky a oslavy > Trofeje a ocenenia > Rozety: Stužky; Rozety
ko: 아트/엔터테인먼트 > 파티/축하 행사 > 트로피/상패 > 리본: 끈 리본; 로제트 리본
el: Τέχνες & Ψυχαγωγία > Πάρτι & γιορτή > Τρόπαια & βραβεία > Κορδέλες βραβείων: Επίπεδες κορδέλες; Ροζέτες
it: Arte e svago > Party e festeggiamenti > Trofei e premi > Nastri da premiazione: Nastri piatti; Rosette
zh-TW: 藝術/娛樂 > 派對和節慶 > 獎盃和獎牌 > 絲帶獎章: 扁平緞帶; 花結
zh-CN: 艺术与娱乐 > 聚会/庆典 > 奖杯/奖牌 > 获奖丝带: 扁平丝带; 玫瑰花结
bg-BG: Изкуства и развлечения > Парти и празненства > Трофеи и награди > Наградни ленти: Плоски панделки; Розетки
th: ศิลปะและความบันเทิง > ปาร์ตี้และการเฉลิมฉลอง > ถ้วยรางวัลและรางวัล > ริบบิ้นรางวัล: ริบบิ้นเรียบ; ลายดอกกุหลาบ
en: Arts & Entertainment > Party & Celebration > Trophies & Awards > Award Ribbons: Flat Ribbons; Rosettes
nl: Kunst en entertainment > Feestelijke gelegenheden > Trofeeën en prijzen > Prijzen lintjes: Platte lintjes; Rozetten